【裁判字號】    98,易,760
【裁判日期】    981117
【裁判案由】    恐嚇
【裁判全文】
臺灣屏東地方法院刑事判決               98年度易字第760號
公  訴  人  臺灣屏東地方法院檢察署檢察官
被      告  甲○○
上列被告因恐嚇案件，經檢察官提起公訴（98年度偵字第4661、
4491號），本院判決如下：
    主  文
甲○○犯恐嚇危害安全罪，累犯，處拘役捌拾日，如易科罰金以
新臺幣壹仟元折算壹日。
    事  實
一、甲○○前於民國91、92年間，因違反菸酒管理法、侵占等案
    件，分別經本院以92年度簡字第702 號判處有期徒刑6 月、
    96年度易緝字第29號判處有期徒刑4 月，再經減刑後合併定
    應執行有期徒刑6 月，嗣於96年7 月16日執行完畢。詎甲○
    ○於97年5 月間，將乙○○所有中華郵政股份有限公司林邊
    郵局帳戶資料（帳號：0000000-0000000 號）提供擄鴿勒贖
    犯罪集團，作為渠等恐嚇被害人匯款之用，而遭檢察官於98
    年5 月7 日偵查起訴、並具體求刑有期徒刑9 月（臺灣雲林
    地方法院檢察署檢察官98年度偵字第1400號，後於98年11月
    12日經臺灣高等法院臺南分院以98年度上易字第604 號判處
    有期徒刑7 月確定，以下簡稱提供帳戶前案）。因甲○○為
    求脫罪，要求乙○○前往法院為有利於其之證述，但乙○○
    表示拒絕，致甲○○心生不滿，竟基於恐嚇危害安全之犯意
    ，接續於98年5 月13日20時26分許、98年5 月14日15時35分
    許，持用手機（門號：0000000000號）傳送「我被判了九個
    月，你如再不出面的話，現在只有你能幫我證明一下，就可
    以了，沒想到你這麼害我，又躲起來，如果九個月成立了，
    那麼我會找你的，到時候你看著辦吧，九個月的代價我一定
    要向你討回的」、「幹你娘，你不要讓我找到，不然的話，
    自己看著辦」之簡訊內容至乙○○持用手機（門號：000000
    0000號）中，以此方式傳達將加諸身體、自由惡害之旨，造
    成乙○○畏懼不已，致生危害於安全。
二、案經乙○○訴由屏東縣政府警察局東港分局報告臺灣屏東地
    方法院檢察署檢察官偵查起訴。
    理  由
一、訊據被告固坦認有於上揭時間傳送該等簡訊予乙○○，惟辯
    稱：伊和乙○○是多年好友，平常溝通就會以粗話互虧，前
    開簡訊內容也合乎伊等平常交談的模式，當時只是想找乙○
    ○出面幫伊澄清提供帳戶前案之實情，故伊根本沒有恐嚇行
    為，乙○○也不可能因為這些簡訊而心生畏懼云云。經查：
（一）上揭傳送簡訊之事實，除據被告始終坦白承認外，並有證
      人即被害人乙○○指訴情節可佐（見本院卷第33-34 頁）
      ，以及該等簡訊內容之翻拍照片附卷可稽（見偵卷第4661
      號第2-3 頁）。足徵被告傳送如事實欄所載之簡訊內容予
      被害人乙節，自堪認定。
（二）按刑法第305 條之恐嚇罪，所稱以加害生命、身體、自由
      、名譽、財產之事，恐嚇他人者，係指使人生畏怖心為目
      的，將加諸惡害之旨通知於被害人而言，至該通知是否足
      以使他人生畏怖心，應依一般社會通常觀念為判斷準則（
      最高法院52年台上字第751 號判例、84年度台上字第813
      號判決意旨參照）。則依被害人於本院審理中證稱：被告
      因提供帳戶前案，希望伊出面幫他作證，但伊擔心會涉入
      危險故而拒絕，後來被告竟然傳送這些簡訊，因伊與被告
      往來期間，談話用語均和一般人相同，並無動輒以粗話互
      虧之習慣，故伊收到這些簡訊當然深感害怕，唯恐自己遭
      到不測，只好報案處理等語（見本院卷第33-34 頁），而
      被告亦同認本件案發時，因涉嫌提供帳戶前案經檢察官具
      體求刑有期徒刑9 月、其請求被害人出庭作證卻遭拒絕等
      情（見警卷第4-5 頁、偵卷第4661號第7-8 頁），並有臺
      灣雲林地方法院檢察署檢察官98年度偵字第1400號起訴書
      在卷可查（見偵卷第4661號第10-13 頁）。據此互核前揭
      簡訊內容「我被判了九個月，你如再不出面的話，現在只
      有你能幫我證明一下，就可以了，沒想到你這麼害我，又
      躲起來，如果九個月成立了，那麼我會找你的，到時候你
      看著辦吧，九個月的代價我一定要向你討回的」、「幹你
      娘，你不要讓我找到，不然的話，自己看著辦」，明顯可
      見被告不滿於被害人拒絕出庭作證，而暗示自己果若因此
      遭到判刑，將報復被害人使之同受判刑執行之痛苦，其語
      意並充斥憤恨與威嚇感，實非單純請求或平日交談，是依
      社會一般人之正常理解，當足認定該等簡訊內容已有使被
      害人畏懼為目的，而將加害身體、自由之訊息予以佈達；
      復觀被害人收受簡訊內容後，先後兩度前往報案、亟於求
      援（見警卷第2 頁偵查報告書、偵卷第4661號第1 頁刑事
      告訴狀所示），益徵被害人感受到自身安全受到威脅，至
      為昭然。從而被告猶稱：伊用平時口氣，純粹傳達出庭作
      證一事，身為朋友的乙○○不可能害怕云云，自屬無據。
（三）綜合上述，被告確有使被害人生畏怖心為目的，而以簡訊
      內容將加害於身體、自由之意思通知予被害人。從而本件
      罪證明確，被告犯行洵足認定，應依法論科。
二、核被告所為，係犯刑法第305 條之恐嚇危害安全罪。被告先
    後兩度傳送恐嚇簡訊，係於密切接近時間所為，各行為之獨
    立性極為薄弱，且出於同一犯意，依通常社會觀念，各舉動
    難以強行分開，應視為數個舉動之接續實施，合為包括一恐
    嚇行為予以評價，為接續犯，僅論以單純一罪。被告前於91
    年間，因違反菸酒管理法案件，經本院以92年度簡字第702
    號判處有期徒刑6 月，並於93年6 月2 日易科罰金執行結案
    ；再於92年間，因侵占案件，經本院以96年度易緝字第29號
    判處有期徒刑4 月；上揭違反菸酒管理法部分後減刑為有期
    徒刑3 月，再與侵占部分合併定應執行有期徒刑6 月確定，
    有前案紀錄表、刑案資料查註紀錄表各1 份為憑，是扣除上
    揭有期徒刑易科罰金執行部分後，已無應執行之刑，應認前
    開2 罪乃於96年7 月16日因中華民國九十六年罪犯減刑條例
    施行而執行完畢（最高法院97年度台非字第302 號、98年度
    台上字第1386號判決所示意旨可參），從而被告於徒刑執行
    完畢後，5 年內故意再犯本件有期徒刑以上之罪，為累犯，
    應依刑法第47條第1 項加重刑度。
三、爰審酌被告已有刑案前科，素行不佳，且本件案發時另涉提
    供帳戶之幫助恐嚇取財犯行，竟仍以手機簡訊恐嚇危害他人
    安全，顯見其未因歷經刑案而記取教訓，亦未因有案在身而
    謹慎行止；兼衡被告造成被害人畏懼不已，卻於案發後未曾
    就其所為表示任何愧對之意，遲至本院審判期日被害人已受
    詰問完畢離庭後、於言詞辯論終結時，始稱想找被害人致歉
    （見本院卷第34頁反面），實難認為具有悔意；惟念及被害
    人前於本院審理中業經當庭表示不再追究被告刑責、願意諒
    宥（見本院卷第33頁反面）等一切情狀，量處如主文所示之
    刑，併諭知易科罰金之折算標準，以資懲儆。至公訴人雖建
    請求處有期徒刑4 月等語（見本院卷第34頁反面），然被告
    所犯恐嚇危害安全罪，為法定刑2 年以下有期徒刑、拘役或
    新臺幣9000元以下罰金之罪，衡以被告之素行程度、犯行態
    樣、侵害法益結果、未見悔意之犯後態度與被害人表示諒宥
    等前開量刑事由，對照公訴人求處之有期徒刑4 月，刑度尚
    嫌過重，本院認量處如主文所示之刑應足以儆懲，末此敘明
    。
據上論斷，應依刑事訴訟法第299 條第1 項前段，刑法第305 條
、第47條第1 項、第41條第1 項前段，刑法施行法第1 條之1 第
1 項、第2 項前段，判決如主文。
本案經檢察官曾士哲到庭執行職務
中    華    民    國    98    年    11    月    17    日
                  刑事第四庭  審判長法  官  莊鎮遠
                                    法  官  李謀榮
                                    法  官  江振源
以上正本證明與原本無異
如不服本判決，應於判決送達後10日內向本院提出上訴書狀（應
附繕本），其未敘述上訴理由者，應於上訴期間屆滿後20日內補
提理由書狀於本院，上訴於臺灣高等法院高雄分院。
中    華    民    國    98    年    11    月    18    日
                                    書記官  潘豐益
附錄本判決論罪科刑法條：
刑法第305 條
以加害生命、身體、自由、名譽、財產之事，恐嚇他人致生危害
於安全者，處二年以下有期徒刑、拘役或三百元以下罰金。


司法院資訊處製作；財團法人民間司法改革基金會備份。
